臺灣高等法院花蓮分院刑事裁定　　　　　 100年度抗字第20號
抗　告　人 鄭嘉福
上列抗告人因撤銷緩刑宣告案件，不服臺灣花蓮地方法院中華民
國100年3月7日100年度撤緩字第12號裁定（聲請案號：臺灣花蓮
地方法院檢察署100年度執聲字第61號），提起抗告，本院裁定
如下：
    主  文
原裁定撤銷，發回臺灣花蓮地方法院。
    理  由
一、原裁定意旨略以：受刑人鄭嘉福前因偽造文書案件，經臺灣
    桃園地方法院於97年4月23日以97年度訴字第198號刑事判決
    判處有期徒刑6月，緩刑3年，於97年5月20日確定。詎其於
    緩刑期前即92年3月間另犯違反公司法案件，經臺灣臺北地
    方法院於99年11月30日以99年度簡字第3188號刑事判決判處
    有期徒刑2月，並於99年12月21日確定，受刑人於緩刑前因
    故意犯他罪，而在緩刑期內受6月以下有期徒刑之宣告確定
    ，核與刑法第75條之1第1項第1款之規定相符，足認原宣告
    之緩刑難收其預期效果，檢察官聲請撤銷緩刑，核屬正當等
    情，而准予撤銷緩刑宣告。
二、經查：
  (一)本件受刑人即抗告人於98年5月19日刑法修正施行前之97年4
    月23日受緩刑之宣告，同年5月20日確定，98年5月19日修正
    刑法施行後，仍在緩刑期內，依刑法施行法第6條之1第2項
    規定，應適用98年5月19日修正施行之刑法第75條及第75條
    之1之規定。又依98年5月19日修正施行之刑法第75條之1第1
    項第1款規定：「受緩刑之宣告，緩刑前因故意犯他罪，而
    在緩刑期內受六月以下有期徒刑、拘役或罰金之宣告確定，
    足認原宣告之緩刑難收其預期效果，而有執行刑罰之必要者
    ，得撤銷其宣告」，則依此規定撤銷緩刑者，除須具備「在
    緩刑前因故意犯他罪，而在緩刑期內受6月以下有期徒刑、
    拘役或罰金之宣告」外，尚須具備「足認原宣告之緩刑難收
    其預期效果，而有執行刑罰之必要」之要件，因之不僅檢察
    官於據該規定聲請撤銷緩刑時，應就何以有法定「足認原宣
    告之緩刑難收其預期效果，而有執行刑罰之必要」之要件，
    為適切之說明，法院亦應依職權本諸合於法之目的性之裁量
    ，妥適審酌是否足認原宣告之緩刑，難收其預期之效果，而
    確有執行刑罰之必要，並說明其理由，此與一旦具備刑法第
    75條第1項各款所定情形，即當然構成撤銷緩刑之原因，並
    不相同。
  (二)查檢察官聲請撤銷緩刑，其聲請書僅略載：「受刑人因偽造
    文書案件，經桃園地院判處有期徒刑6月緩刑3年，於97年5
    月20日確定，乃於緩刑期前即92年3月間犯違反公司法案件
    ，經台灣台北地方法院判處有期徒刑2月，於99年12月21日
    確定，已合於刑法第75條之1第1項第1款所定撤銷緩刑宣告
    之原因」等語，並未就何以有法定「足認原宣告之緩刑難收
    其預期效果，而有執行刑罰之必要」之情事，為適切之說明
    ，有聲請書可按。而原裁定僅略稱「...本件受刑人於緩刑
    前因故意犯他罪，而在緩刑期內受6月以下有期徒刑之宣告
    確定，核與刑法第75條之1第1項第1款之規定相符，足認原
    宣告緩刑難收其預期效果」等意旨，亦僅以抗告人在緩刑前
    因故意犯他罪，而在緩刑期內受6月以下有期徒刑之宣告，
    作為認定「足認原宣告之緩刑難收預期效果，而有執行刑罰
    之必要」之唯一依據，並未說明其本於法之目的性所為妥適
    審酌之理由，依上開說明，即屬欠當而無可維持，抗告意旨
    據以指摘原裁定不當，為有理由，應由本院將原裁定撤銷，
    發回原審法院續查，更為適法之裁定。
據上論斷，應依刑事訴訟法第413條前段，裁定如主文。
中    華    民    國   100    年    4     月    26    日
                        審判長法  官  劉令祺
                              法  官  許仕楓
                              法  官  陳秋錦
以上正本證明與原本無異。
本件不得再抗告。
中    華    民    國   100    年    4     月    26    日
                              書記官  陳淑芬